最高法院刑事裁定　　　　　　　　　　111年度台抗字第902號
抗　告　人　章勝捷
 
 
上列抗告人因妨害自由等罪案件，不服臺灣高等法院中華民國11
1年5月16日定應執行刑之裁定（111 年度聲字第1470號），提起
抗告，本院裁定如下：
    主  文
抗告駁回。
    理  由 
一、按裁判確定前犯數罪者，併合處罰之；又數罪併罰，有2 裁
    判以上宣告多數有期徒刑者，於各刑中之最長期以上，各刑
    合併之刑期以下，定其應執行之刑期，但不得逾30年，刑法
    第50條第1項前段、第51條第5款、第53條定有明文。至數罪
    併罰如何定其應執行刑，應由法院視個案具體情節，以其各
    罪所宣告之刑為基礎，本其自由裁量之職權，依刑法第51條
    所定方法為之，如未逾越法定刑度範圍，復符合比例原則，
    自無違法可言。又個案之裁量判斷，除非有全然喪失權衡意
    義或其裁量行使顯然有違比例、平等諸原則之裁量權濫用之
    情形，否則縱屬犯罪類型雷同，仍不得將不同案件裁量之行
    使，比附援引為本案之量刑輕重比較，以為判斷法官本於依
    法獨立審判之授權所為之量刑裁奪，有無裁量濫用之情事。
    復按刑事訴訟法第477條第1項規定，依法應定其應執行刑之
    案件，由該案件犯罪事實最後判決法院之檢察官，聲請該法
    院裁定之。則法院依據上開規定裁定定應執行刑時，自應以
    檢察官所聲請定其應執行刑之案件，作為其審查及裁定定應
    執行刑之範圍。未據檢察官聲請定應執行刑之案件，法院基
    於不告不理原則，不得任意擴張檢察官聲請之範圍，否則即
    有未受請求之事項予以裁判之違法。
二、本件原裁定略以：抗告人章勝捷因犯如其附表（下稱附表）
    所示各罪，業經法院先後判處附表所示之刑確定在案，其中
    有得易科罰金與不得易科罰金之罪，均合於定應執行刑之規
    定，檢察官乃依抗告人之請求（見原審卷第9 頁），向原審
    聲請定其應執行刑，原裁定法院審核認其聲請為正當，應予
    准許。參酌抗告人所犯附表所示各罪之犯罪類型、動機、犯
    罪時間間隔、行為態樣、罪質、侵害法益是否具專屬性或同
    一性、行為次數等一切情狀，及抗告人就本件定應執行刑所
    表示之意見（見原審卷第201 頁）等情，經整體評價抗告人
    應受矯治之程度，兼衡責罰相當與刑罰經濟之原則，在不逾
    越內部界限及外部界限之範圍內，合併定其應執行刑為有期
    徒刑1年10月。既在各刑中之最長期（1年）以上，各宣告刑
    合併之刑期（2年4月）以下，並未逾越法律規範之界限，亦
    無濫用裁量權情形，於法尚無違誤。
三、抗告意旨略以：原裁定所定應執行有期徒刑1 年10月，僅較
    附表所示之罪合計之2年4月宣告刑減少6 個月，較之其他定
    應執行刑個案，實屬過重，有違罪刑相當原則及人民法律感
    情。且伊另有其他定應執行案件，經臺灣基隆地方法院以11
    1年度聲字第325號裁定定應執行刑，本案應與該案合併定應
    執行刑等語。惟查：本件檢察官既僅就抗告人所犯附表所示
    之罪所處之刑，向原裁定法院聲請裁定應執行刑，原裁定法
    院基於前述不告不理原則，僅能就檢察官所聲請之罪審查是
    否定應執行刑，不得任意擴張檢察官聲請之範圍，而就檢察
    官所未聲請之他罪合併定其應執行刑。況附表所示之罪係經
    抗告人書具聲請狀，請求檢察官向法院聲請合併定應執行刑
    ，並於原審法院請其陳述意見時表示無意見（見原審卷第 9
    、201 頁），是抗告意旨主張本案應與檢察官未為聲請之其
    他案件合併定應執行刑，與上開不告不理原則不符，難認為
    有理由。再原裁定所定應執行刑，並未逾越法律規範之內外
    部界限，亦無濫用裁量權情形，於法尚無違誤，已如前述。
    又因個案裁量情節不同，無法互相比較，自不得援引他案對
    原審裁量職權之行使任意指摘。綜上，其抗告為無理由，應
    予駁回。
據上論結，應依刑事訴訟法第412條，裁定如主文。
中    華    民    國   111    年    7     月    21    日
                  刑事第四庭審判長法  官  林  立  華  
                                  法  官  謝  靜  恒  
                                  法  官  林  瑞  斌  
                                  法  官  李  麗  珠  
                                  法  官  王  敏  慧
本件正本證明與原本無異
                                  書記官
中    華    民    國   111    年    8     月    1     日